臺北高等行政法院判決
　　　　　　　　　　　　　　　　　　 93年度訴字第00992號
　　　　　　　　　　　　　　　.
原　　　告　甲○○
被　　　告　宜蘭縣政府
代　表　人　乙○○（縣長）
訴訟代理人　戊○○
　　　　　　丁○○
上列當事人間因就業服務法事件，原告不服行政院勞工委員會中
華民國93年2月6日勞訴字第0920057674訴願決定，提起行政訴訟
。本院判決如下：
　　主  文
原告之訴駁回。
訴訟費用由原告負擔。
　　事  實
一、事實概要：原告未經向行政院勞工委員會申請許可，即於民
    國（下同）91年4月間私自從事違法推介特定私立就業服務
    機構供民眾曾和成申請外籍勞工等工作，違反就業服務法第
    34 條第2項之規定，案經宜蘭縣警察局宜蘭分局於92年3月
    13日查獲，該分局乃以92年4月3日警蘭外字第0920001058號
    函移被告核處，經被告審查屬實，乃依同法第65條第1項規
    定，以92年8月11日府社勞字第0920093574號違反就業服務
    法罰鍰處分書處原告罰鍰新台幣（下同）30萬元，原告不服
    ，提起訴願，遭決定駁回，遂向本院提起行政訴訟。
二、兩造聲明：
　(一)原告聲明：
    1.訴願決定及原處分均撤銷。
    2.被告應返還原告30萬元。
　(二)被告聲明：駁回原告之訴。
三、兩造之爭點：
  原告主張其自91年4月1日起確實有在山水公司宜蘭分公司上班
  2個月，並無違法仲介情事，被告罰鍰處分，顯有違誤，是否
  可採？
　(一)原告主張：
    1.原告確實於91年4月1日在山水環球人力仲介有限公司（下
      稱山水公司）宜蘭分公司上班，就是以前的現代阿信家庭
      服務公司（下稱現代阿信公司）宜蘭分公司，原告只工作
      至91年5月30日，因業務招攬不易，所以離職，絕無違法
      仲介之嫌。
    2.原告並未於王冠人力仲介有限公司（下稱王冠公司）上班
      ，但原告確實有在山水公司宜蘭分公司上班，2個月就離
      職。
    3.請通知證人丙○○出庭證明原告主張為真實。
　(二)被告主張：
    1.原告於92年3月13日偵訊筆錄供稱其服務於王冠公司，惟
      其於訴願書略謂：「一、本人甲○○於91年4月至5月底期
      間確實有在山水公司從事業務工作，名片是公司行政人員
      吳麗秋所印製給我的，…。」等語，原告亦再次強調，惟
      查山水公司於90年11月13日經行政院勞工委員會核准更名
      為現代阿信公司，原告既於91年4月至5月間服務於該公司
      ，何以不知山水公司於90年11月間已變更名稱為現代阿信
      公司，實令人費解，另現代阿信公司宜蘭分公司嗣後於92
      年1月1日再頂讓予王冠公司，故被告以92年6月16日府社
      勞字第０９２００６８１８３號函詢該公司，原告是否為
      其職員提出說明，惟「王冠公司」及「阿信公司宜蘭分公
      司」均分別來函表示：「甲○○非本公司職員。」，查原
      告並未提出僱傭契約、薪資證明等相關文件佐證其確服務
      於該公司，尚難憑其片面之詞即認定其為仲介公司職員。
    2.次查原告於92年7月30日向被告表示略以：「…三、山水
      公司營運期間，我經常去找朋友吳君聊天…，當時是有想
      到吳君的公司上班，而自己去印名片，名片印好後又後悔
      ，所以沒去上班：：。」經被告以同年8月11日府社勞字
      第０９２００９３５７４號處分書處分後，原告又供稱：
      「…確實有在山水公司從事業務工作，名片是公司行政人
      員吳麗秋所印製給我的，…。」原告說詞前後不一，相互
      矛盾，顯為事後卸責之詞，不足採信，又稱「我甲○○從
      未到現代阿信公司上班，也不是王冠公司職員，只是單純
      的介紹給朋友吳君的公司申請…」原告既執其所服務公司
      為山水公司，則其所提現代阿信公司員工名冊及現代阿信
      公司負責人出具之證明書亦未足證明其係山水公司員工。
      是原告於行為時以該人力仲介公司名義從事招攬仲介服務
      外勞，且於服務案件時提供印有「山水公司」及服務電話
      （即王冠公司電話）給雇主等行為，違反就業服務法規定
      足堪認定，被告據以處分，於法並無違誤。
　　理  由
一、按「未經許可不得從事就業服務業務。…」「違反…第34條
    第2項…規定者，處30萬元以上150萬元以下罰鍰。」分別為
    就業服務法第34條第2項及第65條第1項所明定。
二、本件原告未經向行政院勞工委員會申請許可，即私自於91年
    4月間從事違法推介特定私立就業服務機構供民眾曾和成申
    請外籍勞工等工作，違反就業服務法第34條第2項之規定，
    案經宜蘭縣警察局宜蘭分局於92年3月13日查獲，該分局乃
    以92年4月3日警蘭外字第0920001058號函移被告核處，經被
    告審查屬實，乃依同法第65條第1項規定，以92年8月11日府
    社勞字第0920093574號違反就業服務法罰鍰處分書處原告罰
    鍰30萬元，原告不服，提起訴願，遭決定駁回，復起訴主張
    其自91年4月1日起確實有在山水公司宜蘭分公司上班2個月
    ，並無違法仲介情事，被告罰鍰處分，顯有違誤，詳如其起
    訴狀事實欄所載理由等語。
三、查宜蘭縣警察局宜蘭分局於92年3月12日在宜蘭市○○路84
    之8號5樓號發現乙名印尼籍NIKA SUPANDI之逃逸外勞，循線
    查獲原告未經向行政院勞工委員會申請許可，即私自於91年
    4 月間違法推介曾和成給現代阿信公司，收取仲介費1萬元
    ，違反就業服務法第34條第2項規定，經移由被告查明屬實
    ，此有92年3月12日及13日之偵訊筆錄、91年4月22日委任合
    約書、92年7月11日、30日之說明書分別附原處分卷及行政
    訴訟卷可稽，被告依同法第65條第1項規定處罰鍰30萬元，
    自無不合。
四、又原告於上開92年3月13日偵訊筆錄稱其屬王冠公司人員，
    起訴狀改稱其在山水公司上班，94年4月12日在本院準備程
    序期日始稱在山水公司上班，後又改稱在現代阿信公司上班
    ，前後陳述不一，且始終未能提出曾在上開各公司服務之勞
    保薪資扣繳憑單等證明，證人即現代阿信公司宜蘭分公司之
    負責人丙○○到庭作證，同樣提不出原告服務之勞保、薪資
    扣繳憑單等資料，所提出證明書（記載原告91年4月1日起在
    現代阿信公司上班）及從業人員名冊（記載原告91年4月16
    日到職），相互矛盾，故原告主張及證人證述暨證明書，從
    業人員名冊，均不足採。
五、綜上說明，本件被告依首揭規定處原告罰鍰30萬元，核無違
    誤，訴願決定，予以維持，亦無不合，原告起訴意旨，請求
    撤銷及退還已繳30萬元罰鍰，非有理由，應予駁回。
六、據上論結，本件原告之訴為無理由，依行政訴訟法第98條第
    3項前段，判決如主文。
中　　華　　民　　國　　94　　年　 　5　　月　 12  　 日
             第 三 庭 審 判 長  法    官  王立杰
                              　法    官  胡方新
                              　法    官  黃本仁
上為正本係照原本作成。
如不服本判決，應於送達後二十日內，向本院提出上訴狀並表明
上訴理由，如於本判決宣示後送達前提起上訴者，應於判決送達
後二十日內補提上訴理由書（須按他造人數附繕本）。
中　　華　　民　　國　　94　　年　 　5　　月　 16  　 日
            　　  　　　　  　　書 記 官  姚國華
